【裁判字號】    97,交聲,78
【裁判日期】    970430
【裁判案由】    聲明異議
【裁判全文】
臺灣屏東地方法院交通事件裁定          97年度交聲字第78號
原處分機關  交通部公路總局高雄區監理所屏東監理站
異 議人 即
受處分  人  甲○○
上列異議人因違反道路交通管理處罰條例案件，對於交通部公路
總局高雄區監理所屏東監理站民國97年3 月18日所為之處分（屏
監違字第裁82－VP0000000 號）聲明異議，本院裁定如下：
    主  文
異議駁回。
    理  由
一、原處分意旨略以：異議人即受處分人甲○○於民國96年11月
    15日下午1 時4 分許，駕駛其所有車牌號碼3407—FC自用小
    客車（下稱系爭汽車），行經台27線71點6 公里仙公廟南下
    處，因「汽車駕駛人行車速度，超過規定之最高時速20公里
    以上40公里以下」之違規，經線圈感應式測速照相設備測速
    後逕行舉發，嗣原處分機關即交通部公路總局高雄區監理所
    屏東監理站於97年3 月18日依道路交通管理處罰條例第40條
    之規定，裁處異議人罰鍰共新臺幣（下同）1,800 元等語（
    罰鍰於96年12月26日繳納，復於97年1月23日提出申訴）。
二、異議意旨略以：異議人駕駛之系爭汽車，車齡已有15年之久
    ，假如車速過快，會有異聲，平常自認行經此路段，車速並
    不快，且車上裝設有雷達測速感應器，警告異議人此路段是
    危險路段；況該路段設置之線圈感應式測速照相設備30幾年
    均未經合法檢驗，該檢驗器應係違法設置等語。
三、按「汽車駕駛人，行車速度，超過規定之最高時速，或低於
    規定之最低時速，除有第四十三條第一項第二款情形外，處
    新臺幣一千二百元以上二千四百元以下罰鍰」，道路交通管
    理處罰條例第40條定有明文。
四、異議人於上開時地駕駛系爭汽車，經屏東縣警察局交通隊以
    固定之線圈感應式測速照相設備測得行車時速89公里，超過
    該路段之法定最高速限（即時速60公里）經警逕行舉發「駕
    駛人行車速度，超過規定之最高時速20公里未滿40公里」之
    違規，異議人對該儀器之合法有效與否加以爭執。按該違規
    地點，前方道路設置限速60公里標誌及「前有測速照相」警
    告示牌在案，已明確告知用路人應依道路限速標誌行駛等情
    ，業據屏東縣警察局函敘甚明並附卷可稽，並提出該線圈式
    測速設備之國家檢驗標準（荷蘭中央標準局）合格證書（業
    經荷蘭外交部及中華民國外交部駐荷蘭台北代表處蓋印證明
    該合格證書屬實）、民間公證人認證章（北院民認麟字第11
    4696號）、數據判讀資料各1 份以及本案違規照片2 張等附
    卷可參，上開文件就屏東縣警察局所設置之線圈感應式測速
    照相設備，業經合格採購、認證一節均記載明確，是異議人
    空言對本件感應式線圈測速儀器設置與檢驗之爭執，即屬無
    據。
五、又按行車速度不得逾越法定道路速限，為一般汽車駕駛人所
    週知之交通安全規則，且道路交通標誌、標線、號誌，係交
    通主管機關依道路交通狀況及用路人之需要而依法設置，故
    駕駛人有遵守標誌、標線、號誌指示之義務，駕駛人不得僅
    憑其個人喜惡或價值判斷，任意決定不予遵守，否則將使交
    通秩序大亂，非但影響道路交通安全及用路人權益，亦將使
    道路交通標誌、標線、號誌形同虛設，異議人既為考取駕照
    之駕駛人，對前揭規定更應知之甚詳。茲據原處分機關所提
    出之線圈感應式測速照相設備拍攝之照片，其中「相片第一
    張第一列是代表2007年11月15日13時04分，第二列是表示第
    二車道拍攝0 秒，右邊200 代表兩感應線圈中心位置間隔（
    200 公分），第三列097B代表違規車次；相片第二張的第二
    列2 是表示第二車道，08是表示第二張照片時間相隔0.8 秒
    ，第三列097 就是違規車次，V ＝89就是速度89公里」等語
    （見本院卷第9 至10頁），而該照片顯示異議人之系爭汽車
    當時正行經該處第二車道，是本件異議人確有超速行駛之交
    通違規行為，已甚明確。從而，原處分機關依道路交通管理
    處罰條例第40條之規定，裁處異議人罰鍰1,800 元，核無不
    當，本件異議為無理由，應予駁回。至於異議人其餘所辯，
    如：政府設置線圈感應式測速照相設備是否妥當，新竹警察
    機關已經全面退還被感應式線圈測速照相罰款等語，因與本
    件交通違規無關，本院無權置喙，併此敘明。
六、綜上所述，異議人於前揭時、地，駕駛系爭汽車超速違規之
    事實，應可認定，則原處分機關據此並援引上開道路交通管
    理處罰條例第40條之規定，裁處罰鍰1,800 元，於法即無不
    合，本件異議為無理由，應予駁回。
據上論斷，應依道路交通案件處理辦法第19條，裁定如主文。
中    華    民    國    97    年    4     月    30    日
                  交通法庭    法  官  許蓓雯
以上正本證明與原本無異。
如不服本裁定應於收受送達後五日內向本院提出抗告書狀敘述抗
告之理由抗告於台灣高等法院高雄分院。
中    華    民    國    97    年    5     月    1     日
                                書記官  蘇雅慧


司法院資訊處製作；財團法人民間司法改革基金會備份。
